【裁判字號】    97,消債更,54
【裁判日期】    971006
【裁判案由】    聲請更生程序
【裁判全文】
臺灣彰化地方法院民事裁定            97年度消債更字第54號
聲  請  人  甲○○
上列當事人聲請消費者債務清理事件，本院裁定如下：
    主  文
債務人甲○○自中華民國97年10月6日下午4時起開始更生程序。
命司法事務官進行本件更生程序。
保全處分聲請駁回。
    理  由
一、按法院開始更生程序之裁定，應載明其年、月、日、時，並
    即時發生效力。次按法院裁定開始更生或清算程序後，得命
    司法事務官進行更生或清算程序，必要時得選任律師、會計
    師或其他適當之自然人或法人為監督人或管理人，消費者債
    務清理條例第45 條第1項、第16條第1項定有明文。
二、本件聲請人即債務人主張：其有不能清償之虞之情事，前曾
    提出債權人清冊，以書面向最大債權金融機構國泰世華商業
    銀行股份有限公司（下稱國泰世華銀行），依「中華民國銀
    行公會會員辦理消費金融案件無擔保債務協商機制」，請求
    共同協商債務清償方案，並於民國95年9月18日協商成立，
    約定分120期，利率6%，每月應繳金額新臺幣（下同）17,13
    1元。惟債務人每月之薪資收入僅約25,000元，致聲請人在
    清償月付額後僅餘7,869元，而聲請人尚有二個就讀國二及
    小一的小孩需要扶養，此外還需支應自己及家人日常生活中
    不可避免之開銷，是以聲請人每月25,000元之薪資收入，聲
    請人實已無法繼續依協商條件每月清償17,131元，故聲請人
    有因不可歸責於己之事由致履行顯有重大困難之情事。又債
    務人無擔保或無優先權之債務總額未逾12,000,000元，復未
    經法院裁定開始清算程序或宣告破產，爰向本院聲請更生等
    語。
三、經查，債務人所主張之上開事實，業據提出債權人清冊、95
    年協商成立協議書影本、財產及收入狀況說明書、家庭支出
    明細表、戶籍謄本、存摺交易明細、全國財產稅總歸戶財產
    查詢清單、財政部臺灣省中區國稅局94、95、96年度綜合所
    得稅各類所得資料清單、財團法人聯合徵信中心資料、在職
    證明書、薪資袋、支出證明收據等件為證，核無不合。又依
    據最大債權金融機構國泰世華銀行具狀表示，債務人先前繳
    款雖尚屬正常，但於繳納11期後已因無力繳納而毀諾，顯見
    債務人確已無法再依原協商條件履行。此外，本件復查無債
    務人有消費者債務清理條例第6條第3項、第8條或第46條各
    款所定駁回更生聲請之事由存在，則債務人聲請更生，應屬
    有據，並依上開規定命司法事務官進行本件更生程序，爰裁
    定如主文。又本件更生聲請業經准許，債務人聲請保全處分
    ，即無必要，附此敘明。
中    華    民    國    97    年    10    月    6     日
              民事第二庭    法      官  康弼周
以上正本係照原本作成。
本件不得抗告。
本裁定已於97年10月6日下午4時公告。
中    華    民    國    97    年    10    月    6     日
                            書記官   林文斌


司法院資訊處製作；財團法人民間司法改革基金會備份。
